最高法院刑事判決　　　　　　　　　 111年度台上字第2370號
上　訴　人　李立森


上列上訴人因違反藥事法等罪案件，不服臺灣高等法院中華民國
111年1月25日第二審判決（110 年度上訴字第3388號，起訴案號
：臺灣新竹地方檢察署109年度偵字第8072、8226、10308、1030
9號），提起上訴，本院判決如下：
    主  文
上訴駁回。
    理  由
壹、轉讓禁藥（即原判決附表一〈下稱附表一〉）部分
  一、按刑事訴訟法第377 條規定，上訴於第三審法院，非以判
      決違背法令為理由，不得為之。是提起第三審上訴，應以
      原判決違背法令為理由，係屬法定要件。如果上訴理由書
      狀並未依據卷內訴訟資料，具體指摘原判決不適用何種法
      則或如何適用不當，或所指摘原判決違法情事，顯與法律
      規定得為第三審上訴理由之違法情形，不相適合時，均應
      認其上訴為違背法律上之程式，予以駁回。
  二、本件原審審理結果，認為上訴人李立森轉讓甲基安非他命
      （禁藥）等犯行，均已明確，因而維持第一審適用毒品危
      害防制條例（下稱毒品條例）第17條第2 項規定，論處上
      訴人犯轉讓禁藥共16罪罪刑（均累犯，其中附表一編號 2
      部分，並想像競合犯毒品條例第8條第3項之轉讓第三級毒
      品罪刑；均處有期徒刑，應執行有期徒刑2年6月）及依法
      宣告沒收之判決，駁回上訴人關於此部分在第二審之上訴
      。有關上訴人否認附表一編號14犯行部分，亦敘明如何不
      可採信之理由（見原判決第2、3頁）。上訴意旨仍否認編
      號14之犯行，主張：上訴人於編號14所載之民國109年7月
      14日之行為前，早與徐瑞賢鬧翻多時，未再聯絡，卷內電
      話通聯亦顯示兩人最後通聯為109年4月10日，上訴人不可
      能於同年之7 月14日轉讓安非他命予徐瑞賢；原審就上訴
      人傳喚徐瑞賢之聲請，未予調查、究明，於法未合等語。
      然徐瑞賢已經第一審傳喚到庭接受上訴人之詰問（見第一
      審卷㈡第136 頁以下），第一審判決並已就詰問所得，綜
      合徐瑞賢於警詢及偵查中之陳述，併同上訴人關於此部分
      之自白，敘明其認定之理由；原判決認無不合，而予援用
      （見原判決第1頁、第10-12頁），自無不合。上訴人於原
      審再次聲請傳喚徐瑞賢；原判決雖未敘明不再為無益調查
      之理由，因已無礙於事實之認定，即與應調查之證據漏未
      調查之違法情形不同。上訴意旨關於此部分之指摘，係就
      原審採證認事職權之適法行使，依憑己意，重為爭執，難
      認係合法之上訴第三審理由。上訴人就附表一所載其餘轉
      讓禁藥犯行，則未依卷內證據資料具體指摘原判決有如何
      之違法，於法亦有未合。依上說明，上訴人關於轉讓禁藥
      部分之上訴違背法律上之程式，應予駁回。
  三、上訴人附表一編號2 轉讓禁藥部分之上訴既不合法律上之
      程式，應從程序上駁回，則與之有想像競合關係之違反毒
      品條例第8條第3項之轉讓第三級毒品部分，因屬刑事訴訟
      法第376條第1項第1 款之不得上訴第三審之案件，已無從
      併為實體上審判，此部分上訴亦非合法，應併予駁回。
貳、轉讓第三級毒品及幫助施用第二級毒品部分
  一、按刑事訴訟法第376條第1項各款所規定之案件，經第二審
      判決者，除第二審法院係撤銷第一審法院所為無罪、免訴
      、不受理或管轄錯誤之判決，並諭知有罪之判決，被告或
      得為被告利益上訴之人得提起上訴外，其餘均不得上訴於
      第三審法院，為該項所明定。
  二、原判決就上訴人被訴轉讓第三級毒品（即原判決附表二）
      及幫助施用第二級毒品部分，係維持第一審之科刑判決，
      駁回上訴人此部分在第二審之上訴，核屬刑事訴訟法第37
      6條第1項第1 款不得上訴第三審法院之案件，既經第二審
      判決，自不得上訴於本院，上訴人猶提起上訴，為法所不
      許，應予駁回。
據上論結，應依刑事訴訟法第395條前段，判決如主文。
中    華    民    國   111    年    5     月    31    日
                  刑事第四庭審判長法  官  林  立  華  
                                  法  官  謝  靜  恒  
                                  法  官  王  敏  慧  
                                  法  官  李  麗  珠  
                                  法  官  林  瑞  斌  
本件正本證明與原本無異
                                  書記官
中    華    民    國   111    年    6     月    2     日